【裁判字號】    98,上訴,2089
【裁判日期】    980812
【裁判案由】    毒品危害防制條例
【裁判全文】
臺灣高等法院刑事判決                98年度上訴字第2089號
上  訴  人
即  被  告  甲○○
選任辯護人  陳俊隆律師
上列上訴人，因毒品危害防制條例案件，不服臺灣桃園地方法院
97年度訴字第1258號、98年訴字第286號，中華民國98年4月15日
第一審判決（起訴案號：臺灣桃園地方法院檢察署96年度偵字第
24096號、97年偵字第24151號），提起上訴，本院判決如下：
    主  文
上訴駁回。
    事  實
一、甲○○綽號「阿傑」，明知MDMA（俗稱搖頭丸，下稱搖頭丸
    ）、愷他命（俗稱Ｋ他命，下稱Ｋ他命）分別係毒品危害防
    制條例第2條第2項第2款、第3款所管制第二級毒品、第三級
    毒品，不得販賣，竟自民國（下同）96年2 月下旬某日起，
    以門號0000000000、0000000000、0000000000號行動電話為
    聯絡工具，基於販賣第二級毒品搖頭丸暨第三級毒品Ｋ他命
    以牟利之犯意，於附表一所示時地，多次販賣第二級毒品搖
    頭丸、第三級毒品Ｋ他命予庚○○、乙○○（附表一所示）
    ，藉以牟取利潤；另基於販賣第三級毒品Ｋ他命牟利犯意，
    多次於附表二所示時地，販賣第三級毒品Ｋ他命予己○○、
    丁○○、戊○○、庚○○、乙○○、辛○○、丙○○等人，
    藉以牟取利潤。經警於96年9 月27日循線查悉，扣得如附表
    三所示Ｋ他命2 包（驗餘淨重71.3527公克）、Ｋ他命1包（
    驗餘淨重12.089 公克）、搖頭丸88顆（驗餘淨重24.0989公
    克）、摻有Ｋ他命之香菸1支、行動電話2支及新臺幣（下同
    ）45500 元等物。再經警方於97年11月15日搜索查獲搖頭丸
    47顆等物（原審判處有期徒刑六月，已撤回上訴）。
二、案經桃園縣政府警察局中壢分局報告臺灣桃園地方法院檢察
    署檢察官指揮桃園縣政府警察局大溪分局偵查起訴，及由該
    署檢察官追加起訴（98年蒞追字第5號）。
    理  由
壹、證據能力部分：
一、按，刑事訴訟法第159條第1項固規定：「被告以外之人於審
    判外之言詞或書面陳述，除法律有規定者外，不得作為證據
    」，惟其立法本旨係以證人於審判外之言詞或書面陳述，屬
    於傳聞證據，此項證據，當事人無從直接對於原供述者加以
    詰問，以擔保其真實性，法院亦無從直接接觸證人而審酌其
    證言之憑信性，違背直接審理及言詞審理之原則，除具有必
    要性及信用性情況之除外者外，原則上不認其有容許性，自
    不具證據能力；至所謂具有必要性及信用性情況者，例如刑
    事訴訟法第159條之1、之2、之3、之4、之5情形，仍例外認
    其有證據能力，然此乃係指法院未於審判期日傳喚相關證人
    到庭，案件僅能依靠該等證人於審判外之陳述以為判斷情形
    ，始需就該等審判外供述證據嚴格依照刑事訴訟法第159 條
    之1至之5所定要件一一檢視各該證人之供述，作為證據資格
    。倘法院已經依據當事人聲請傳喚證人到庭接受檢辯雙方之
    交互詰問，則法院既已透過直接、言詞審理方式檢驗過證人
    之前之證詞，當事人之反對詰問權亦已受到保障得以完全行
    使之情況下，該等審判外證據除有其他法定事由（例如：非
    基於國家公權力正當行使所取得或私人非法取得等，而有害
    公共利益，即以一般證據排除法則為判斷），應認該審判外
    供述已得透過審判程式之詰問檢驗，取得作為證據之資格，
    即其審判外供述與審判中供述相符部分，顯然已經構成具備
    可信之特別情狀，當然有證據資格（實務上之作用常為引用
    該等陳述與審判中陳述相符，強化該證人供述之可信度），
    其不符部分，作為檢視審判中所為供述可信與否之彈劾證據
    ，當無不許之理，甚者，其不符部分倘係於司法警察、檢察
    事務官調查中之供述，作為認定被告犯罪與否或不構成犯罪
    與否之證據，亦僅需依照刑事訴訟法第159條之2規定，斟酌
    其審判外供述作成外部環境、製作過程、內容、功能等情況
    認為之前供述較為可信，即可取得證據資格，作為認定事實
    之證據資格（參照最高法院94年度台上字第2507號、95年度
    台上字第2515號判決意旨）。
二、本件證人庚○○、乙○○、己○○、丁○○、戊○○、辛○○、丙○○，均經原審於審判期日以證人身分具結後行交互
    詰問程序，直接言詞審理檢視其等證詞，故渠等前於審判外
    所為之陳述，當然已取得作為證據之資格，具有證據能力，
    被告甲○○之選任辯護人指稱前開證人於警詢及偵訊中所為
    之供述並無證據能力云云，尚非可採。卷內其餘卷證資料（
    包含文書證據等），並無證據證明係公務員違背法定程序所
    取得，亦無刑事訴訟法第159條之4之顯有不可信之情況，與
    不得作為證據之情形，則綜前所述，本件認定事實所引用之
    本件卷證所有證據（包含人證與文書等證據），均認為有證
    據能力。
貳、實體部分：
一、訊據上訴人即被告（下稱被告）甲○○，固坦承有使用門號
    0000000000、0000000000、0000000000行動電話等情事，但
    矢口否認有販賣第二級毒品搖頭丸或第三級毒品Ｋ他命犯行
    ，先後辯稱其僅於電話中告知證人己○○及戊○○可取得毒
    品之地點及價格，並幫助她們聯絡藥頭，但是毒品交易均由
    己○○、戊○○自己與藥頭接洽，有無成功交易，其不清楚
    。其僅於電話中與證人丁○○、庚○○討論毒品事情，沒有
    介紹藥頭，也沒有賣毒品給他們。其曾與證人乙○○，一起
    去買毒品，但是乙○○是跟被告之朋友買，不是跟被告買。
    證人丙○○是其之朋友，沒有提供毒品給他。被告不認識辛○○云云。惟查：
(一)被告確有犯附表一編號一之販賣第二級毒品搖頭丸、第三級
    毒品Ｋ他命及附表二編號一之販賣第三級毒品Ｋ他命犯行，
    有以下證據可證：
  1.證人乙○○於警詢中證稱：「我本身有施用毒品的習慣，我
    是跟甲○○購買的」、「（問：你以多少代價？在何地點？
    向甲○○購買毒品？）96年6、7 月間，我在中壢市凱悅KTV
    一間包廂內，是我打電話給『小傑』買Ｋ他命1支、搖頭丸2
    件，『小傑』就將Ｋ他命、搖頭丸送至包廂內給我，我給他
    1500元。最後一次96年9月上旬，我在中壢市凱悅KTV包廂內
    打電話跟『小傑』買Ｋ他命2 支，共1500元，都是現金交易
    」（96年偵字第24096號卷第151-154頁），又於偵查中證稱
    ：「（有無向小傑買Ｋ他命或搖頭丸？）有。（何時、何地
    向他買？）正確時間忘記了，大約就是在96年6、7月間及96
    年9月間，交易地點在中壢凱悅KTV，我跟他一起出去他就賣
    給我，我拿錢給甲○○，毒品是甲○○拿出來的，搖頭丸一
    顆350元至500元，Ｋ他命約700到800元。」（97年度偵字第
    24151號卷242-244頁）。嗣於原審中證稱：「我有跟被告買
    毒品，時間、地點同前所述，第一次買毒品是兩種都有，第
    二次是只有Ｋ他命，數量如同我在警察局中所述。」（原審
    97年度訴字第1258號卷91頁、97至98頁），互核證人乙○○
    於警詢、偵查及原審中所為證述，伊證稱向被告購買第二級
    毒品搖頭丸、第三級毒品Ｋ他命之時間、地點、數量及金額
    等節大致相符。
  2.證人乙○○固於偵查中一度證稱：「（有無向小傑買Ｋ他命
    或搖頭丸？）無。」（97年度偵字第24151號卷243頁），但
    經檢察官命被告暫退庭後，證人乙○○即作證陳稱被告曾販
    賣Ｋ他命及搖頭丸等情事，於檢察官訊問為何前稱被告未販
    賣毒品時，答以：「因為剛才有人在我不方便講」等語（同
    前卷243 頁），足認被告在場對於證人之陳述確實造成一定
    壓力，致伊於訊問之初未能吐實；再者，證人乙○○於原審
    理中一度陳稱：「甲○○是在唱歌的時候在包廂裡拿毒品給
    我，他放在桌上，大家一起施用。」（原審97年訴字第1258
    號卷86、87頁），「毒品是他請客的，我給他的錢只有包廂
    跟酒錢」等語（同上卷91頁），惟伊於原審作證陳述時係先
    陳稱：「我跟他出去玩，使用搖頭丸、Ｋ他命，還有加上包
    廂的錢，警詢中說被告1500元是使用毒品及付包廂的費用。
    （問：所以當你使用毒品，你確實也有交錢給被告？）有。
    」（同前卷90頁），嗣改稱：「我確實有向被告買毒品。」
    等語（同前卷97頁），應認證人乙○○或基於與被告間情誼
    或其他理由，而為袒護被告目的，始初為「毒品是被告請客
    」之證述，惟經公訴人進一步追問既為請客，為何仍有支付
    金錢？及依證人乙○○陳述伊先行離開之事實，如何能在尚
    未結算之際，即得以推論包廂及飲酒費用共一千餘元等情後
    ？，證人乙○○始坦認交付金額中包含毒品對價之情，應認
    證人乙○○於警詢、偵查及原審中陳稱伊向被告購買第二級
    毒品及第三級毒品之證言，較屬可信。
  3.又觀諸證人乙○○與被告間並無仇恨，及伊多次試圖為被告
    脫罪而為避重就輕之證言，且均係經偵查中檢察官、審理中
    蒞庭之公訴人一再追問後始願意供出實情等情況，難認證人
    乙○○有何故意誣陷被告入其於罪之動機，伊所為證言應屬
    可信。再被告固以前語為辯，惟嗣又稱證人乙○○才是藥頭
    等語（原審97年度訴字第1258號卷226 頁），其所為辯解前
    後反覆，已非無疑，又縱被告辯稱證人乙○○另有販賣毒品
    之情事屬實，亦為檢察官應另行偵查處理之犯罪行為，不得
    當然作為推論證人乙○○於原審證述係屬虛偽之依據，被告
    空言否認犯行，所辯當無可採，其此部分犯行，應堪認定。
(二)被告確有犯附表一編號二之販賣第二級毒品搖頭丸、第三級
    毒品Ｋ他命及附表二編號二之販賣第三級毒品Ｋ他命犯行，
    有以下證據可證：
  1.證人庚○○於警詢中證稱：「我本身有施用毒品的習慣，我
    是跟甲○○購買的。我分別向『阿傑』購買搖頭丸、Ｋ他命
    超過10次，最後一次是在97年2 月份我以我的行動電話門號
    0000000000撥打電話給甲○○，約在桃園縣中壢市遠東百貨
    前面以4000元購買Ｋ他命6、7支。我平均向甲○○買約2000
    元之Ｋ他命，我都跟甲○○購買1、2顆搖頭丸」（96年度偵
    字第24096 號卷177至182頁）。又於偵查中證稱：「我向甲○○購買毒品超過10次，96年3 月間開始向他買Ｋ他命，每
    次買5到10包，1包價格4、500元左右，交易地點在中壢市火
    車站前。96年6、7月間有買Ｋ他命，也有買搖頭丸，Ｋ他命
    5到10包，搖頭丸5到10顆，Ｋ他命每包4、500元左右，搖頭
    丸每顆300 元，交易地點是在中壢火車站前。96年間除了這
    兩次以外，其他時間我記不得。97年1、2月過年前，我向他
    買Ｋ他命，數量不太記得」（同前偵查卷215至217頁），再
    於原審中證稱：「我有跟甲○○買過Ｋ他命，我打電話給他
    ，問他有沒有毒品，他把毒品交給我，我給他現金，96年3
    月及97年1、2月間，我通常向甲○○買Ｋ他命5到10包，5包
    是2000元，10包是4000元，我沒辦法記得正確的數量。我也
    有向甲○○買過搖頭丸，96年6月間是買Ｋ他命5到10包，搖
    頭丸5到10顆，每顆搖頭丸300元」（原審97年度訴字第1258
    號卷138至142頁）等語，互核證人庚○○於警詢、偵查及原
    審中所為證述，其證稱向被告購買第二級毒品搖頭丸、第三
    級毒品Ｋ他命之時間、地點、數量及金額等情節均大致相符
    。參酌證人庚○○與被告間並無仇恨，當無虛擬故事陷被告
    於罪之動機。被告固稱其僅與證人庚○○討論與毒品相關之
    話題，並未販賣毒品予證人庚○○云云，然證人庚○○已明
    確證述毒品係由被告交付，而毒品之價金係交付予被告等情
    ，顯與被告所辯有異，被告空言否認犯行，所辯當無可採。
  2.又證人庚○○於歷次證述中，就其於96年3 月及6、7月間向
    被告購買Ｋ他命之數量及價格，固僅陳稱係5 到10包間，價
    格約2000至4000元，搖頭丸5到10顆，每顆300元，參諸其向
    被告購買Ｋ他命之次數非少，又已經過相當時間，對於數量
    、價格之精確細節未能為明確之證述，亦不足影響其證言真
    實性之認定，惟基於罪疑唯輕及事實不明時應採最有利被告
    認定等原則，應認被告於96年3 月及6、7月間係販賣第三級
    毒品Ｋ他命5包共2000元，於96年6、7 月間販賣第二級毒品
    搖頭丸共5 顆，價格1500元之情；至證人庚○○於97年1、2
    月間向被告購買Ｋ他命之數量及價格，經其於97年3 月10日
    警詢中明確證述共購買Ｋ他命6、7支，共4000元等語，已如
    前述，參諸證人於警詢時距離購買毒品之時間較為接近，其
    證述該次向被告購買Ｋ他命之數量及價格亦與其證述「通常
    買5 到10包，價格2000元到4000元間」之情節相符，縱其於
    偵查及原審中未能清楚重複證述該次購買Ｋ他命數量及價格
    ，亦應認其於警詢中之陳述可採，應認被告於97年1、2月係
    販賣Ｋ他命6支，價格4000元等情，係屬真實，洵堪採信。
(三)被告確有犯如附表一編號三之販賣第三級毒品Ｋ他命犯行，
    有以下證據可證：
  1.證人己○○於警詢中證稱：「我都是向綽號『小傑』購買Ｋ
    他命施用，我都是以我的行動電話0000000000號打電話給他
    0987的電話，購買次數約10次以下。第1次是在96年7月晚間
    10時許，在桃園縣中壢市○○○路78號花蝴蝶酒店樓下，我
    以800元向『小傑』購買Ｋ他命1小包，第2次是在96年8月間
    凌晨12時，在桃園縣中壢市○○路719 號我公司樓下以2500
    元向『小傑』購買Ｋ他命1小包5公克，第3次於96年9月凌晨
    12時許，在桃園縣中壢市○○路719 號我公司樓下向『小傑
    』以2500元購買Ｋ他命5公克，第4次以後我想不起來，每次
    都由我付現金給『小傑』。警方提示通訊譯文96年7月3日晚
    間7時30分，行動電話0000000000 號撥打至0000000000號之
    內容是我和『小傑』的對話，其中『細的』是指顆粒比較細
    的Ｋ他命結晶狀，『粗的6』 是指顆粒比較粗的Ｋ他命每公
    克600元，『7燒』是指Ｋ他命摻在香菸裡用抽的，『拉』是
    指直接用鼻子吸食Ｋ他命」（96年度偵字第24096號卷第164
    至169 頁）。嗣於偵查中證稱：「Ｋ他命是向『小傑』買的
    ，在96年7、8月間，在中壢市○○○路花蝴蝶酒店樓下、中
    壢市○○路719號樓下這兩個地點向他買，約4、5次，價格5
    公克3000元上下，我每次都買5 公克，我都是面對面向『小
    傑』買Ｋ他命，96年7月3日晚間7時30分，行動電話0000000
    000 號撥打至0000000000號之內容是我和『小傑』的對話。
    」（同前偵查卷203至205頁）。再於原審中證稱：「我是向
    甲○○購買Ｋ他命，有用電話買過1、2次，另外當時他在酒
    店泊車，我去酒店找他跟他買」（原審97年度訴字第1258號
    卷135至136頁）等語，互核證人己○○於警詢、偵查及原審
    中所為證述，其證稱向被告購買第三級毒品Ｋ他命之時間、
    地點、數量及金額等情節均大致相符，再參酌證人己○○與
    被告間並無仇恨，當無虛擬故事陷被告於罪之動機。
  2.又96年7月3日晚間7 時30分，行動電話0000000000號撥打至
    0000000000號之通訊監察譯文內容如下：「發話人：000000
    0000（阿傑，下稱Ａ男），受話人：0000000000（下稱Ｂ男
    ），通話內容：Ａ男：○哥最近在忙嗎？Ｂ男：你找我？Ａ
    男：最近有一個『細的』蠻有效的。Ｂ男：細的？Ａ男：抽
    蠻有效的，抽的喔，『拉花』還好。Ｂ男：那怎麼算？Ａ男
    ：700。Ｂ男：7燒？我要再打給你好了，他們現在都在燒那
    個粗的6 。Ａ男：粗的是台製的，比較便宜。Ｂ男：我們幾
    乎都在燒啊。Ａ男：還是你要粗的？Ｂ男：我們都在燒啊，
    只要便宜就好，貴的拿來燒不划算，沒有在拉。Ａ男：那我
    幫你找味道重又便宜的」（97年度偵字第24151號卷第198頁
    背面），有通訊監察譯文可查，參諸前開通訊監察譯文內容
    ，顯係證人己○○與被告間協談關於毒品交易之價格及品質
    之內容，互核與證人己○○陳稱於該段時期內向被告購買第
    三級毒品Ｋ他命之證言相符，應認己○○所述屬實。被告固
    辯稱其僅係幫忙證人己○○介紹藥頭，惟觀諸前開通訊監察
    譯文之內容，顯為被告直接向證人己○○推銷毒品之對話，
    參諸證人己○○證稱伊係向被告面對面購買毒品等情節，應
    認被告所為辯解為卸責之詞，不足採信，此部分犯罪事實，
    應堪認定。再者，證人己○○於警詢中曾明確證稱伊向被告
    購買第三級毒品Ｋ他命之時間、地點、數量及價格，參諸伊
    於警詢中距離購買之時間較為接近，記憶應較清晰，而伊於
    警詢中所為證述，亦與於偵查及原審中證稱伊均向被告購買
    5 公克Ｋ他命，價格約3000元上下等語互無矛盾之處，應認
    伊於警詢中向被告購買毒品數量及價格所述與事實相符。
(四)被告確有犯如附表一編號四之販賣第三級毒品Ｋ他命犯行，
    有以下證據可證：
  1.證人丁○○於警詢中證稱：「我向甲○○購買毒品共3 次。
    第1次於96年2月底晚間12時許，在桃園縣中壢市○○路與後
    寮一路口之7-11便利商店門口以1200元向甲○○購買Ｋ他命
    2小包，重量我不清楚；第2次於96年3 月中旬晚間12時許，
    在桃園縣中壢市○○路與後寮一路口之7-11便利商店門口，
    以600元向甲○○購買Ｋ他命1 小包，重量我不清楚，第3次
    是96年4 月份晚上11至12時許，在桃園縣中壢市○○路與後
    寮一路口之7-11便利商店門口，以600 元向甲○○購買Ｋ他
    命1小包，重量我不清楚」（96年偵字第24096號卷89至94頁
    ）。又於偵查中證稱：「我跟甲○○原本是金堡酒店的同事
    ，後來知道他有毒品，所以跟他問，他就賣給我，總共買過
    3次，第1次約在96年2、3月間，地點在桃園縣中壢市○○路
    與後寮一路口之7-11便利商店門口，我向他買2 包，一包我
    記得是600元，第二次也是在同一個地點，我記得是買2包12
    00元，第3次詳細時間我忘了，應該是約在4月左右，也是在
    同一地點，我應該是買1包或2包，數量我忘記了」（同前偵
    卷212至213頁）。嗣於原審中證稱：「我和甲○○是酒店的
    同事，我吸食的Ｋ他命是向甲○○買的，時間我忘記了，地
    點就在之前住的地方中壢市○○街那裡，他本人把Ｋ他命交
    給我，我買的數量應該是第一次是2小包，第2次1包，第3次
    1 包，詳細的數量我不記得了」（原審97年度訴字第1258號
    卷130至133頁），互核證人丁○○於警詢、偵查及原審中均
    明確證述曾向被告購買Ｋ他命3 次，伊所為購買第三級毒品
    Ｋ他命之時間、地點、數量等情節亦均大致相符，參酌證人
    丁○○與被告間並無仇恨，亦無誣陷被告入其於罪之動機，
    應認證人丁○○所述屬實。
  2.被告先辯稱其僅與證人丁○○討論毒品之事，嗣改稱僅係請
    丁○○施用毒品，並未販賣等語，前後所為辯解有異，顯為
    卸責之詞，不足採信，被告此部分犯行，應堪認定。茲參酌
    證人丁○○於警詢及偵查中針對第二次向被告購買第三級毒
    品Ｋ他命數量之陳述略屬有異，惟伊陳述之數量並無顯著之
    差異，而衡諸施用毒品者對於伊所購買毒品數量固應有記憶
    ，惟於細節部分因時間流逝導致記憶模糊，與常理並無顯然
    違背之處，難單以此認定為被告有利認定依據，依罪疑唯輕
    及事實不明時應採最有利於被告認定等原則，應認被告於96
    年3月間係販賣第三級毒品Ｋ他命1包共600元予丁○○。
(五)被告確有犯如附表一編號五之販賣第三級毒品Ｋ他命犯行，
    有以下證據可證：
  1.證人辛○○於警詢中證述：「我是向綽號『小傑』購買毒品
    ，次數約2-3次，每次都是1-2小包，新臺幣000-0000不等，
    最後一次是在96年9 月間，在中壢市往龍岡方向一家大潤發
    前『小傑』車上向『小傑』購買Ｋ他命，金額是1200元，數
    量2小包」（96年度偵字第24096號卷第97至100 頁）。又於
    偵查中證稱：「我在96年7到9月間總共跟甲○○買過2 次，
    一次是9月，一次是7、8月間，地點在中壢凱悅KTV附近，一
    包500元左右，我買1到2包。」（97年度偵字第24151號卷第
    244至245頁）。嗣於原審中證稱：「大概1、2年前，朋友介
    紹我向被告拿毒品，他給我電話，我自己打過去問有沒有『
    褲子』（即Ｋ他命），我買過2次，地點在中壢市的凱悅KTV
    ，每次我拿500 元給被告，他拿一小包Ｋ他命給我」（原審
    97年度訴字第1258號卷194至198頁），互核證人辛○○於警
    詢、偵查及原審中均明確證述曾向被告購買Ｋ他命2 次，伊
    所為購買第三級毒品Ｋ他命之時間、地點、數量等情節亦均
    大致相符。參酌證人辛○○與被告間並無仇恨，應無故意入
    被告於罪之動機，應認證人辛○○所述屬實。被告固辯稱其
    不認識辛○○云云，惟依常理，證人辛○○若非真有於附表
    二編號五時地，向被告購買第三級毒品Ｋ他命之事，在警方
    未提示任何與被告有關之情資之情況下，證人亦無可能具體
    指認被告，並就交易毒品之情節，詳予敘明。而證人辛○○
    於原審中當庭指認被告為販賣第三級毒品Ｋ他命予伊之人，
    被告空言否認不認識證人辛○○，顯非事實，要無足取。
  2.參酌證人辛○○固於警詢及偵查、原審中針對此2 次向被告
    購買第三級毒品Ｋ他命之數量及價額之陳述略屬有異，惟伊
    陳述數量並無顯著之差異，而衡諸施用毒品者對於其所購買
    毒品之數量固應有記憶，惟於細節部分因時間流逝導致記憶
    模糊，與常理並無顯然違背之處，難單以此認定為被告有利
    認定依據，依罪疑唯輕及事實不明時應採最有利於被告認定
    等原則，應認被告於96年7、8月間及96年9 月間，係販賣第
    三級毒品Ｋ他命1包各500元予證人辛○○。
(六)被告確有犯如附表一編號六之販賣第三級毒品Ｋ他命犯行，
    有以下證據可證：
  1.證人戊○○（原名徐淑蓉）於警詢中證稱：「我是向以前的
    同事『小傑』購買Ｋ他命，從96年開始買，次數約5至6次，
    每次400至1000元不等，都是買1小包，0000000000號行動電
    話為『小傑』所有，我有跟他聯繫過，96年7月15日下午6時
    44分0000000000號與0000000000號行動電話間通訊監察譯文
    為我向『小傑』購買一件『褲子』的內容，『褲子』代表Ｋ
    他命，當時是以700元購得。」（96年度偵字第24096號卷第
    145至148頁）。又於偵查中證稱：「我聽朋友說甲○○有在
    賣毒品，我才打他的電話，我向甲○○買過3 次，地點都在
    桃園縣中壢市凱悅KTV ，每包700元，一次買1包，時間約在
    96年7月間，96年7月15日下午6時44分0000000000號與00000
    00000 號行動電話間通訊監察譯文為我向『小傑』購買Ｋ他
    命的內容」（同前偵卷213至214頁）。再於原審中證稱：「
    我都是用0000000000電話打給甲○○，總共3 次，時間都是
    在96年7 月間，因為時間已經隔了很久，數量和金額我不記
    得」等語（原審97年度訴字第1258號卷219至224頁），互核
    證人戊○○歷次證述向被告購買Ｋ他命之時間、地點及金額
    之情節均大致相符，而證人戊○○與被告間亦無仇恨，此為
    被告所坦白承認，實難想像證人戊○○誣陷被告入罪動機。
  2.再參諸96年7月15日6時44分、同年月日6時45分39秒之00000
    00000號行動電話及0000000000 號行動電話間通訊監察譯文
    內容：「發話：0000000000號（下稱Ｂ女），受話：000000
    0000號（被告甲○○，下稱Ａ男）。Ｂ女：喂，你在哪裡？
    Ａ男：妳們在凱悅是嗎？妳們要什麼？Ｂ女：拿一件褲子，
    不要進包廂，我出去用現金給你拿。Ａ男：好，我會叫別人
    送。Ｂ女：到樓下再打給我，這樣比較安全」；「Ａ男：我
    給妳我朋友電話，他到凱悅會打給妳。Ｂ女：幾號？Ａ男：
    0000000000。Ｂ女：好。」，此有前開通訊監察譯文可參（
    97年度偵字第24151號卷193頁反面第2、3欄），應認證人戊○○於警詢及偵查中所言屬實。
  3.證人戊○○固於原審中證稱：「我只是打電話請被告幫我介
    紹藥頭拿毒品，送貨的人會直接拿毒品進來ＫＴＶ包廂內，
    都是其他人送來給我，他都沒有本人送來給我過。」（原審
    97年度訴字第1258號卷218至224頁），惟查，證人戊○○於
    警詢及偵查中多次明確證稱伊係向被告「買」毒品，而從未
    提及要求被告介紹藥頭一事，參諸前開通訊監察譯文內容，
    證人戊○○係直接向被告指定擬購買之毒品數量後，由被告
    表示將委由車手將毒品送至證人戊○○指定之地點，而全無
    幫忙介紹之內容，足認證人戊○○於原審所為證述，為袒護
    被告之詞，不足為對被告有利認定之依據，據此應認被告辯
    稱伊幫證人戊○○介紹藥頭等語，為卸責之詞，不足採信。
(七)被告確有犯如附表一編號七之販賣第三級毒品Ｋ他命犯行，
    有以下證據可證：
  1.證人丙○○於偵查中證稱：「我認識綽號『小傑』的甲○○
    ，我有向他買過Ｋ他命，我有一段時間持續在施用Ｋ他命，
    都是跟甲○○買，印象比較深的共有5次，約在97年2月至97
    年6月間，地點在桃園縣平鎮市○○路469號我家，一次買10
    公克，價錢約在6000至6500元之間，約一個月買一次，我都
    是用0000000000號電話與甲○○聯絡。有時候是他親自送，
    有時候不是」（97年度偵字第24151號卷245-246頁），嗣於
    原審中證稱：「我在偵查中說向被告買毒品共5 次，價錢及
    數量都是對的，但我印象中是在97年7 月到大溪分局做警詢
    筆錄，在此之前5 個月每個月向被告買一次Ｋ他命，所以才
    會把時間說成是在97年2月到同年6 月間，如果是97年3月做
    警詢筆錄，那我的意思是在做該次警詢筆錄前大概5 個月之
    間，每個月都向被告買毒品」（原審97年度訴字第1258號卷
    92至97頁）。互核證人丙○○歷次證述向被告購買Ｋ他命之
    次數、地點及金額之情節均大致相符，而證人丙○○與被告
    間亦無仇恨，此為被告所坦白承認，則實難想像證人丙○○
    誣陷被告入罪之動機。
  2.參諸證人係97年3 月15日至桃園縣政府警察局大溪分局製作
    第一次警詢筆錄，有警詢筆錄在卷可參，衡一般人之記憶於
    經歷一段時間後，僅得依重要事件發生之際往前或往後推算
    一定時間作為特定事件發生時間，無法清楚記憶特定事件發
    生之明確時點之情狀，本件證人於偵查中針對伊向被告購買
    Ｋ他命時點，本即以約略估算之方式表達，則嗣後於原審時
    解釋陳稱伊係以至桃園縣政府警察局大溪分局製作筆錄時間
    往前推算5 個月方式推估向被告購買Ｋ他命時點等情，並無
    與常情重大背離之處，參以證人於警詢所供自96年8 月開始
    ，被告無償提供該毒品供伊施用（同上卷133 頁），被告於
    96年9 月27日至11月21日在勒戒所被觀察勒戒，可見被告應
    係自96年8、9月間某日至97年2 月間某日5個月間，每月1次
    以6000元（以最有利方式認定）販賣Ｋ他命予證人丙○○。
    證人於警詢先陳稱被告並無販售Ｋ他命，而係無償供伊使用
    等語（24096 號偵查卷127至131頁），惟證人於偵查中已證
    ：「因警察傳我到大溪分局時，被告開車到我家拜託我，不
    要說是跟他買毒品，所以我才沒有說」（24151號偵查卷245
    -246頁），又於原審證稱：「我接到警局的傳票後，本來不
    知道是什麼事，我問甲○○是否關於他的事，他就說是，並
    拜託我不要說是他賣的，這是他親自到我家附近當面跟我說
    的，我想說有交情，也認識很久，才在警局做不實的陳述，
    後來我認為就是跟被告買的，沒有必要欺騙司法，所以才在
    偵查中說是跟被告買的」（原審97年度訴字第1258號卷92至
    97頁），依證人丙○○所述，應認伊警詢中上開所述與事實
    不符，不足為有利被告認定之依據，被告辯稱其未提供毒品
    予證人丙○○云云，顯為卸責之詞，無從採信。
(八)又查，除前開證人證述外，依本件偵查機關針對被告所使用
    行動電話0000000000、0000000000、0000000000號於96年6
    月至9 月間實施通訊監察之結果，可得知被告多次使用前揭
    行動電話從事第三級毒品交易買賣之對話，而被告亦不否認
    前開行動電話為其本人所使用之情，僅辯稱其係以上開電話
    與他人討論與毒品有關事項而無販賣之情，惟細繹前開通訊
    監察譯文之內容，其對話為直接針對毒品買賣之價格及交付
    地點之協議，有通訊監察譯文可參（96年度偵字第24151 號
    卷172至200頁）；又警方於96年9 月27日循線在桃園縣中壢
    市龍昌里252 巷口循線查獲被告之際，扣得被告所有如附表
    三所示之Ｋ他命2包（驗餘淨重71.3527公克）、搖頭丸88顆
    （驗餘淨重24.0989公克）、摻有Ｋ他命之香菸1支、行動電
    話2支及45500元等物，此有桃園縣政府警察局中壢分局搜索
    、扣押筆錄、照片（96年度偵字第24096號卷22-29頁）在卷
    可稽。同日晚間9 時30分許，經臺灣桃園地方法院檢察署檢
    察官向原審法院聲請對被告觀察勒戒候審時，查獲Ｋ他命1
    包（驗餘淨重12.089公克），此有報告書、照片及法院扣押
    物品清單（同前偵卷53至54頁）在卷可查，經臺灣桃園地方
    法院檢察署將前開查扣物品分別送請行政院衛生署管制藥品
    管理局、憲兵司令部刑事鑑識中心鑑定，經行政院衛生署管
    制藥品管理局依氣相層析質譜儀法鑑定，認送驗白色或無色
    透明結晶性粉末1 包有愷他命成分，經憲兵司令部刑事鑑識
    中心依電子天秤法、氣相層析質譜分析法檢出MDMA及愷他命
    成分，此有憲兵司令部刑事鑑識中心96年12月4 日安鑑字第
    0960001870號鑑定書、行政院衛生署管制藥品管理局96年10
    月17日管檢字第0960010465號鑑定書在卷可稽（同前偵卷77
    頁、56頁），依查獲第三級毒品Ｋ他命、第二級毒品搖頭丸
    之數量非少等情，亦足佐證前開證人證述被告有販賣第二級
    毒品、第三級毒品之證言，應係屬實。
(九)再查，我國查緝毒品施用或販賣，一向執法甚嚴，對於販賣
    搖頭丸者科以無期徒刑或七年以上有期徒刑之重度刑責，對
    於販賣Ｋ他命者科以五年以上有期徒刑之刑責；販賣Ｋ他命
    、搖頭丸既係違法行為，當非可公然為之，亦無公定價格，
    且容易分裝並增減份量，而每次買賣之價量，可能隨時依雙
    方關係深淺、資力、需求量及對行情之認知、來源是否充裕
    、查緝是否嚴謹、購買者被查獲時供述購買對象之可能風險
    之評估等情形，而異其標準，非可一概而論；販賣之利得，
    除被告坦承犯行或價量俱臻明確外，委難察得實情，販賣之
    人從價差或量差中牟利之方式雖異，其意圖營利之販賣行為
    則同一。兼以搖頭丸、Ｋ他命均量微價高，販賣者率有暴利
    可圖，茍非意圖販賣營利，一般人焉有可能甘冒重度刑責而
    販賣搖頭丸或Ｋ他命？前開證人均未曾提及被告是免費供渠
    等施用之說詞，堪認被告就如附表一、二所示各次毒品交易
    ，主觀上均具有營利之意圖，至臻明確。綜上所述，被告前
    開所辯各情，皆屬事後卸責之詞，均不可採。從而，本件之
    事證明確，被告確有為如附表一所載各次販賣第二級毒品搖
    頭丸、第三級毒品Ｋ他命及如附表二所載販賣第三級毒品Ｋ
    他命之犯行，均堪認定，自應依法論科。
二、按MDMA（俗稱搖頭丸）、愷他命（俗稱Ｋ他命）分別為毒品
    危害防制條例第2條第2項第2款、第3款所明定列管之第二級
    毒品、第三級毒品，不得販賣。核被告就犯罪事實欄附表一
    所示各次犯行，各係犯毒品危害防制條例第4條第2項之販賣
    第二級毒品罪、第4條第3項販賣第三級毒品罪，其販賣前持
    有第二級毒品MDMA之低度行為，均應分別為販賣之高度行為
    所吸收，不另論罪。被告以一行為同時販賣第二級及第三級
    毒品，係一行為同時觸犯數罪名，為想像競合犯，應依刑法
    第55條前段之規定，從一重販賣第二級毒品罪處斷。核被告
    就犯罪事實欄附表二所示各次犯行，各係犯毒品危害防制條
    例第4條第3項之販賣第三級毒品罪。被告於犯罪事實欄附表
    一、二所示時地之多次販賣第二級毒品及第三級毒品犯行，
    與判決確定之原判決犯罪事實欄二所示之時地持有第二級毒
    品MDMA犯行（經原審判處有期徒刑六月，提起上訴，於本院
    撤回），均屬犯意各別，應分論併罰。原審經審理之結果，
    認被告上開犯罪明確，因而適用毒品危害防制條例第4條第2
    項、第3項、第18條第1項前段、第19條第1 項，刑法第11條
    、第55條（應予補正）、第51條第5款、第38條第1項第1 款
    等規定，並審酌被告明知法令禁止販賣第二級毒品、第三級
    毒品，猶故意違犯上開犯行，犯罪動機、目的可議，且販賣
    毒品戕害國人身體健康，並有危害社會安全之虞，惟被告販
    賣第二級毒品MDMA予附表一之販賣對象，販賣第三級毒品愷
    他命予附表二所示販賣對象，固戕害渠等之身心，但如附表
    一、二之販賣對象均係成年人，無證據顯示渠等心智低下或
    缺乏辨別事理能力，且均係依憑個人意志向被告購買第二級
    、第三級毒品施用，被告每次販賣之數量、金額及各次獲取
    之利得均不多，各次販賣之犯罪情節及致生之損害均非十分
    嚴重，暨被告犯後始終未能坦認販賣毒品犯行等一切情狀，
    分別量處如附表所示之刑，並定其執行刑為有期徒刑三十年
    ，以資懲儆。另認，公訴人雖請求就販賣第三級毒品部分判
    處各有期徒刑六年，但法院綜合各情，以量處附表二所示之
    刑為妥適，附此說明。
三、再認，扣案如附表三編號一所示第二級毒品MDMA共88顆淨重
    24.3770公克，取樣0.2781公克鑑析用罄後餘24.0989公克，
    應依毒品危害防制條例第18條第1 項規定，宣告沒收銷燬之
    。又依毒品危害防制條例第18條第1 項前段規定，應予沒收
    銷燬之毒品，以經查獲之第一、二級毒品為限。毒品依其成
    癮性、濫用性及對社會危害性，共分為四級，上開條例並就
    製造、運輸、販賣、意圖販賣而持有、以非法方法使人施用
    、引誘他人施用及轉讓不同等級之毒品等行為，分別定其處
    罰。至施用或持有第三、四級毒品，因其可罰性較低，故未
    設處罰之規定，僅就施用及持有第一、二級毒品科以刑罰。
    然鑑於第三、四級毒品均係管制藥品，特於同條例第11條之
    1明定無正當理由，不得擅自持有；第18條第1項後段復規定
    查獲之第三、四級毒品，無正當理由而擅自持有者，沒入銷
    燬之。從而，依同條例第18條第1 項後段應沒入銷燬之毒品
    ，專指查獲施用或持有第三、四級毒品而言；倘係查獲製造
    、運輸、販賣、意圖販賣而持有、以非法方法使人施用、引
    誘他人施用或轉讓第三、四級毒品，既屬同條例相關法條明
    文規定處罰之犯罪行為，即非該條項應依行政程序沒入銷燬
    之範圍。又同條例第19條第1 項所定「供犯罪所用或因犯罪
    所得之物」，係指犯第4條至第9條、第12條、第13條或第14
    條第1項、第2項之罪所用或所得之物，不包括毒品本身在內
    ，尚不得援用此項規定為第三、四級毒品之沒收依據。同條
    例對於查獲製造、運輸、販賣、意圖販賣而持有、以非法方
    法使人施用、引誘他人施用及轉讓第三、四級毒品之沒收，
    並無特別規定，如其行為已構成犯罪，則該毒品即屬不受法
    律保護之違禁物，應回歸刑法之適用，依刑法第38條第1 項
    第1 款之規定沒收之，始為適法（最高法院96年度台上字第
    2427號判決）。本件扣案被告所有如附表三編號二、三所示
    之愷他命3 包，均屬違禁物，依刑法第38條第1項第1款規定
    宣告沒收。另認，被告於附表一、二所示時地，先後販賣第
    二級毒品及第三級毒品所收取價金，雖未扣案，惟均係被告
    所有並因上開犯罪所得之物，業經審認如前，應依毒品危害
    防制條例第19條第1 項規定，各於所宣告刑項下，分別諭知
    沒收，如全部或一部不能沒收時，以其財產抵償之。至扣案
    行動電話2支、摻有Ｋ他命香菸、現金45500元，雖係被告所
    有，但被告否認與犯罪事實欄所示犯行有關，公訴人又未能
    提出其他證據證明該等扣案物與本案具關聯性，皆非違禁物
    ，爰均不予宣告沒收。經核其認事用法尚無違誤，量刑亦屬
    允當，被告提起上訴，以上情否認犯罪，核非可取，自應予
    駁回。
四、不另為無罪諭知部分：
(一)公訴意旨另以：被告甲○○基於營利意圖，於96年9 月上旬
    ，在桃園縣中壢凱悅KTV販賣第二級毒品搖頭丸2 顆800元、
    Ｋ他命1 支700元予證人乙○○（詳如起訴書附表編號5），
    犯毒品危害防制條例第4條第2項第3項罪嫌云云。
(二)惟查，本件證人乙○○於警詢中係證述：「最後一次96年9
    月上旬，我在中壢市凱悅KTV 包廂內打電話跟『小傑』買Ｋ
    他命2支，共1500元，都是現金交易」（96年度偵字第24096
    號卷151至154頁），另於原審中證述：「第一次是兩種毒品
    都有，第二次只有Ｋ他命」等語（原審97年度訴字第1258號
    卷91頁），應認證人乙○○於96年9 月上旬僅向被告購買第
    三級毒品Ｋ他命，而查無其他積極證據證明被告於前揭時間
    曾販賣第二級毒品予證人乙○○之情，本應就此部分為無罪
    之諭知，惟因該部分犯行，與前開附表二編號一有罪部分，
    有裁判上一罪關係，爰不另為其無罪諭知。
據上論斷，應依刑事訴訟法第368條，判決如主文。
本案經檢察官周誠南到庭執行職務。
中    華    民    國    98    年    8     月    12    日
                  刑事第三庭審判長法  官  陳博志
                                  法  官  許文章
                                  法  官  蔡聰明
以上正本證明與原本無異。
如不服本判決，應於收受送達後十日內向本院提出上訴書狀，其
未敘述上訴之理由者並得於提起上訴後十日內向本院補提理由書
（均須按他造當事人之人數附繕本）。
                                  書記官  陳建邦
中    華    民    國    98    年    8     月    12    日
附表一：
┌──┬────┬───────────┬───────────┬──────────────────┐
│編號│販賣對象│      販賣時間        │      販賣地點        │        販賣毒品過程                │
├──┼────┼───────────┼───────────┼──────────────────┤
│一  │乙○○  │96年6 、7 月間某日    │桃園縣中壢市凱悅ＫＴＶ│乙○○於左開地點，向甲○○購買第二級│
│    │        │                      │                      │毒品搖頭丸2 件、第三級毒品Ｋ他命1 支│
│    │        │                      │                      │，甲○○即交付乙○○上開毒品，並向羅│
│    │        │                      │                      │義維收取價款新臺幣（下同）1500元。  │
│    │        ├───────────┴───────────┴──────────────────┤
│    │        │主文：甲○○販賣第二級毒品，處有期徒刑柒年貳月，扣案如附表三編號一所示之物沒收銷燬之│
│    │        │      ，扣案如附表三編號二、三所示之物沒收之，未扣案之販賣毒品所得新臺幣壹仟伍佰元沒│
│    │        │      收之，如全部或一部不能沒收時，以其財產抵償之。                                │
├──┼────┼───────────┬───────────┬──────────────────┤
│二  │庚○○  │96年6、7月間某日      │桃園縣中壢市中壢火車站│庚○○於左開地點，向甲○○購買第二級│
│    │        │                      │前某處                │毒品搖頭丸5件、第三級毒品Ｋ他命5包，│
│    │        │                      │                      │甲○○即交付庚○○上開毒品，並向江元│
│    │        │                      │                      │瑜收取價款3500元。                  │
│    │        │                      │                      │                                    │
│    │        ├───────────┴───────────┴──────────────────┤
│    │        │主文：甲○○販賣第二級毒品，處有期徒刑柒年貳月，扣案如附表三編號一所示之物沒收銷燬之│
│    │        │      ，扣案如附表三編號二、三所示之物沒收之，未扣案之販賣毒品所得新臺幣參仟伍佰元沒│
│    │        │      收之，如全部或一部不能沒收時，以其財產抵償之。                                │
└──┴────┴──────────────────────────────────────────┘
附表二：
┌──┬────┬───────────┬───────────┬──────────────────┐
│編號│販賣對象│      販賣時間        │      販賣地點        │        販賣毒品過程                │
├──┼────┼───────────┼───────────┼──────────────────┤
│一  │乙○○  │96年9月上旬某日       │桃園縣中壢市凱悅ＫＴＶ│乙○○於左開地點，向甲○○購買第三級│
│    │        │                      │                      │毒品Ｋ他命2 支，甲○○即交付乙○○上│
│    │        │                      │                      │開毒品，並向乙○○收取價款1500元。  │
│    │        ├───────────┴───────────┴──────────────────┤
│    │        │主文：甲○○販賣第三級毒品，處有期徒刑伍年貳月，扣案如附表三編號二、三所示之物沒收之│
│    │        │      ，未扣案之販賣毒品所得新臺幣壹仟伍佰元沒收之，如全部或一部不能沒收時，以其財產│
│    │        │      抵償之。                                                                      │
├──┼────┼───────────┬───────────┬──────────────────┤
│二  │庚○○  │96年3月間某日         │桃園縣中壢市中壢火車站│庚○○於左開地點，向甲○○購買第三級│
│    │        │                      │前某處                │毒品Ｋ他命5包，甲○○即交付庚○○上 │
│    │        │                      │                      │開毒品，並向庚○○收取價款2000元。  │
│    │        ├───────────┴───────────┴──────────────────┤
│    │        │主文：甲○○販賣第三級毒品，處有期徒刑伍年貳月，扣案如附表三編號二、三所示之物沒收之│
│    │        │      ，未扣案之販賣毒品所得新臺幣貳仟元沒收之，如全部或一部不能沒收時，以其財產抵償│
│    │        │      之。                                                                          │
│    │        ├───────────┬───────────┬──────────────────┤
│    │        │97年1、2月間某日      │同上                  │庚○○於左開地點，向甲○○購買第三級│
│    │        │                      │                      │毒品Ｋ他命6包，甲○○即交付庚○○上 │
│    │        │                      │                      │開毒品，並向庚○○收取價款4000元。  │
│    │        ├───────────┴───────────┴──────────────────┤
│    │        │主文：甲○○販賣第三級毒品，處有期徒刑伍年貳月，扣案如附表三編號二、三所示之物沒收之│
│    │        │      ，未扣案之販賣毒品所得新臺幣肆仟元沒收之，如全部或一部不能沒收時，以其財產抵償│
│    │        │      之。                                                                          │
├──┼────┼───────────┬───────────┬──────────────────┤
│三  │己○○  │96年7月間某日晚間10時 │桃園縣中壢市○○○路花│己○○於左開地點，向甲○○購買第三級│
│    │        │許                    │蝴蝶酒店樓下          │毒品Ｋ他命1包，甲○○即交付己○○ 上│
│    │        │                      │                      │開毒品，並向己○○收取價款800元。   │
│    │        ├───────────┴───────────┴──────────────────┤
│    │        │主文：甲○○販賣第三級毒品，處有期徒刑伍年貳月，扣案如附表三編號二、三所示之物沒收之│
│    │        │      ，未扣案之販賣毒品所得新臺幣捌佰元沒收之，如全部或一部不能沒收時，以其財產抵償│
│    │        │      之。                                                                          │
│    │        ├───────────┬───────────┬──────────────────┤
│    │        │96年8月間某日晚間12時 │桃園縣中壢市○○路719 │己○○於左開地點，向甲○○購買第三級│
│    │        │（起訴書誤載為96年7、8│巷                    │毒品Ｋ他命1包5公克，甲○○即交付蘇必│
│    │        │月間）                │                      │湘上開毒品，並向己○○收取價款2500  │
│    │        │                      │                      │元。                                │
│    │        ├───────────┴───────────┴──────────────────┤
│    │        │主文：甲○○販賣第三級毒品，處有期徒刑伍年貳月，扣案如附表三編號二、三所示之物沒收之│
│    │        │      ，未扣案之販賣毒品所得新臺幣貳仟伍佰元沒收之，如全部或一部不能沒收時，以其財產│
│    │        │      抵償之。                                                                      │
│    │        ├───────────┬───────────┬──────────────────┤
│    │        │96年9月間某日晚間12時 │ 同上                 │同上                                │
│    │        │許（起訴書誤載為96年7 │                      │                                    │
│    │        │、8 月間）            │                      │                                    │
│    │        ├───────────┴───────────┴──────────────────┤
│    │        │主文：甲○○販賣第三級毒品，處有期徒刑伍年貳月，扣案如附表三編號二、三所示之物沒收之│
│    │        │      ，未扣案之販賣毒品所得新臺幣貳仟伍佰元沒收之，如全部或一部不能沒收時，以其財產│
│    │        │      抵償之。                                                                      │
├──┼────┼───────────┬───────────┬──────────────────┤
│ 四 │丁○○  │96年2月間某日晚間12時 │桃園縣中壢市○○路與後│丁○○於左開地點，向甲○○購買第三級│
│    │        │許                    │寮一路口之7-11便利商店│毒品Ｋ他命2 包，甲○○即交付丁○○上│
│    │        │                      │門口                  │開毒品，並向丁○○收取價款1200元。  │
│    │        ├───────────┴───────────┴──────────────────┤
│    │        │主文：甲○○販賣第三級毒品，處有期徒刑伍年貳月，扣案如附表三編號二、三所示之物沒收之│
│    │        │      ，未扣案之販賣毒品所得新臺幣壹仟貳佰元沒收之，如全部或一部不能沒收時，以其財產│
│    │        │      抵償之。                                                                      │
│    │        ├───────────┬───────────┬──────────────────┤
│    │        │96年3月中旬某日晚間12 │同上                  │丁○○於左開地點，向甲○○購買第三級│
│    │        │時許（起訴書誤載為96年│                      │毒品Ｋ他命1 包，甲○○即交付丁○○上│
│    │        │3月上旬某日）         │                      │開毒品，並向丁○○收取價款600 元。  │
│    │        ├───────────┴───────────┴──────────────────┤
│    │        │主文：甲○○販賣第三級毒品，處有期徒刑伍年貳月，扣案如附表三編號二、三所示之物沒收之│
│    │        │      ，未扣案之販賣毒品所得新臺幣陸佰元沒收之，如全部或一部不能沒收時，以其財產抵償│
│    │        │      之。                                                                          │
│    │        ├───────────┬───────────┬──────────────────┤
│    │        │96年4月間某日晚間11至 │同上                  │同上                                │
│    │        │12時許                │                      │                                    │
│    │        ├───────────┴───────────┴──────────────────┤
│    │        │主文：甲○○販賣第三級毒品，處有期徒刑伍年貳月，扣案如附表三編號二、三所示之物沒收之│
│    │        │      ，未扣案之販賣毒品所得新臺幣陸佰元沒收之，如全部或一部不能沒收時，以其財產抵償│
│    │        │      之。                                                                          │
├──┼────┼───────────┬───────────┬──────────────────┤
│五  │辛○○  │96年7、8月間          │桃園縣中壢市凱悅ＫＴＶ│辛○○於左開地點，向甲○○購買第三級│
│    │        │                      │                      │毒品Ｋ他命1包，甲○○即交付辛○○上 │
│    │        │                      │                      │開毒品，並向辛○○收取價款500元。   │
│    │        ├───────────┴───────────┴──────────────────┤
│    │        │主文：甲○○販賣第三級毒品，處有期徒刑伍年貳月，扣案如附表三編號二、三所示之物沒收之│
│    │        │      ，未扣案之販賣毒品所得新臺幣伍佰元沒收之，如全部或一部不能沒收時，以其財產抵償│
│    │        │      之。                                                                          │
│    │        ├───────────┬───────────┬──────────────────┤
│    │        │96年9月間             │同上                  │同上                                │
│    │        ├───────────┴───────────┴──────────────────┤
│    │        │主文：甲○○販賣第三級毒品，處有期徒刑伍年貳月，扣案如附表三編號二、三所示之物沒收之│
│    │        │      ，未扣案之販賣毒品所得新臺幣伍佰元沒收之，如全部或一部不能沒收時，以其財產抵償│
│    │        │      之。                                                                          │
├──┼────┼───────────┬───────────┬──────────────────┤
│六  │戊○○  │96年7月間某日         │桃園縣中壢市凱悅ＫＴＶ│戊○○於左開地點，向甲○○購買第三級│
│    │        │                      │                      │毒品Ｋ他命1 包，甲○○即交付戊○○上│
│    │        │                      │                      │開毒品，並向戊○○收取價款700 元（起│
│    │        │                      │                      │訴書誤載為600元）。                 │
│    │        ├───────────┴───────────┴──────────────────┤
│    │        │主文：甲○○販賣第三級毒品，處有期徒刑伍年貳月，扣案如附表三編號二、三所示之物沒收之│
│    │        │      ，未扣案之販賣毒品所得新臺幣柒佰元沒收之，如全部或一部不能沒收時，以其財產抵償│
│    │        │      之。                                                                          │
│    │        ├───────────┬───────────┬──────────────────┤
│    │        │同上                  │同上                  │同上                                │
│    │        ├───────────┴───────────┴──────────────────┤
│    │        │主文：甲○○販賣第三級毒品，處有期徒刑伍年貳月，扣案如附表三編號二、三所示之物沒收之│
│    │        │      ，未扣案之販賣毒品所得新臺幣柒佰元沒收之，如全部或一部不能沒收時，以其財產抵償│
│    │        │      之。                                                                          │
│    │        ├───────────┬───────────┬──────────────────┤
│    │        │同上                  │同上                  │同上                                │
│    │        ├───────────┴───────────┴──────────────────┤
│    │        │主文：甲○○販賣第三級毒品，處有期徒刑伍年貳月，扣案如附表三編號二、三所示之物沒收之│
│    │        │      ，未扣案之販賣毒品所得新臺幣柒佰元沒收之，如全部或一部不能沒收時，以其財產抵償│
│    │        │      之。                                                                          │
├──┼────┼───────────┬───────────┬──────────────────┤
│七  │丙○○  │96年8、9月間某日      │桃園縣平鎮市○○路469 │丙○○於左開地點，向甲○○購買第三級│
│    │        │（原審誤為10月間，應予│號                    │毒品Ｋ他命10公克，甲○○即交付丙○○│
│    │        │補正）                │                      │上開毒品，並向丙○○收取價款6000元。│
│    │        ├───────────┴───────────┴──────────────────┤
│    │        │主文：甲○○販賣第三級毒品，處有期徒刑伍年貳月，扣案如附表三編號二、三所示之物沒收之│
│    │        │      ，未扣案之販賣毒品所得新臺幣陸仟元沒收之，如全部或一部不能沒收時，以其財產抵償│
│    │        │      之。                                                                          │
│    │        ├───────────┬───────────┬──────────────────┤
│    │        │96年11月間某日        │同上                  │同上                                │
│    │        ├───────────┴───────────┴──────────────────┤
│    │        │主文：甲○○販賣第三級毒品，處有期徒刑伍年貳月，扣案如附表三編號二、三所示之物沒收之│
│    │        │      ，未扣案之販賣毒品所得新臺幣陸仟元沒收之，如全部或一部不能沒收時，以其財產抵償│
│    │        │      之。                                                                          │
│    │        ├───────────┬───────────┬──────────────────┤
│    │        │96年12月間某日        │同上                  │同上                                │
│    │        ├───────────┴───────────┴──────────────────┤
│    │        │主文：甲○○販賣第三級毒品，處有期徒刑伍年貳月，扣案如附表三編號二、三所示之物沒收之│
│    │        │      ，未扣案之販賣毒品所得新臺幣陸仟元沒收之，如全部或一部不能沒收時，以其財產抵償│
│    │        │      之。                                                                          │
│    │        ├───────────┬───────────┬──────────────────┤
│    │        │97年1月間某日         │同上                  │ 同上                               │
│    │        ├───────────┴───────────┴──────────────────┤
│    │        │主文：甲○○販賣第三級毒品，處有期徒刑伍年貳月，扣案如附表三編號二、三所示之物沒收之│
│    │        │      ，未扣案之販賣毒品所得新臺幣陸仟元沒收之，如全部或一部不能沒收時，以其財產抵償│
│    │        │      之。                                                                          │
│    │        ├───────────┬───────────┬──────────────────┤
│    │        │97年2月間某日         │同上                  │同上                                │
│    │        ├───────────┴───────────┴──────────────────┤
│    │        │主文：甲○○販賣第三級毒品，處有期徒刑伍年貳月，扣案如附表三編號二、三所示之物沒收之│
│    │        │      ，未扣案之販賣毒品所得新臺幣陸仟元沒收之，如全部或一部不能沒收時，以其財產抵償│
│    │        │      之。                                                                          │
└──┴────┴──────────────────────────────────────────┘
附表三：
┌───┬──────┬──────┐
│編號  │    品名    │單位及重量  │
├───┼──────┼──────┤
│ 一   │ 第二級毒品 │共88顆（驗餘│
│      │ MDMA       │淨重24.0989 │
│      │            │公克）      │
├───┼──────┼──────┤
│ 二   │ 第三級毒品 │共2 包（驗餘│
│      │ Ｋ他命     │淨重71.3527 │
│      │            │公克）      │
├───┼──────┼──────┤
│ 三   │ 第三級毒品 │1 包（驗餘淨│
│      │ Ｋ他命     │重12.089公克│
│      │            │）          │
└───┴──────┴──────┘
毒品危害防制條例第4條：
製造、運輸、販賣第一級毒品者，處死刑或無期徒刑；處無期徒
刑者，得併科新臺幣2千萬元以下罰金。
製造、運輸、販賣第二級毒品者，處無期徒刑或7 年以上有期徒
刑，得併科新臺幣1千萬元以下罰金。
製造、運輸、販賣第三級毒品者，處5 年以上有期徒刑，得併科
新臺幣7百萬元以下罰金。
製造、運輸、販賣第四級毒品者，處3 年以上10年以下有期徒刑
，得併科新臺幣3百萬元以下罰金。
製造、運輸、販賣專供製造或施用毒品之器具者，處1年以上7年
以下有期徒刑，得併科新臺幣1百萬元以下罰金。
前五項之未遂犯罰之。


司法院資訊處製作；財團法人民間司法改革基金會備份。
